臺灣桃園地方法院刑事判決　　　　　　　　　　　　九十三年度訴字第一六四二號
　　公　訴　人　臺灣桃園地方法院檢察署檢察官
　　被　　　告　甲○○　男　二.
　　指定辯護人　本院公設辯護人　丁○○
右列被告因強盜案件，經檢察官提起公訴（九十三年度偵字第一二五七四號），本院
判決如左：
    主  文
甲○○攜帶兇器、於夜間侵入住宅竊盜，因脫免逮捕，而當場施以強暴，累犯，處有
期徒刑柒年陸月。扣案之折疊刀壹把沒收。
    事  實
一、甲○○曾因犯竊盜案件，經臺灣苗栗地方法院於民國八十九年十二月二十六日以
    八十九年度苗簡字第七四八號判處有期徒刑六月，緩刑四年，於九十年二月二十
    六日判決確定；嗣其於緩刑期間內又因犯竊盜案件，經臺灣苗栗地方法院於九十
    一年一月七日以九十年度苗簡字第八０二號判處有期徒刑六月，於同年二月十八
    日判決確定，並經臺灣苗栗地方法院於九十一年三月二十九日以九十一年度聲字
    第一六五號裁定撤銷前開緩刑；前開二罪經臺灣苗栗地方法院於九十一年七月五
    日以九十一年度聲字第三六０號裁定定應執行刑有期徒刑十一月，於九十一年九
    月十一日入監執行，於九十二年七月二十三日縮刑期滿執行完畢，翌曰出監。
二、甲○○於九十三年八月六日四時三十五分許之夜間，途經丙○○、乙○○兄弟二
    人及其母李哖等人居住使用、坐落桃園縣桃園市○○路一０二０號之二層樓住宅
    前，見該屋二樓陽台通往室內之門未關，認有機可趁，遂意圖為自己不法之所有
    ，攜帶其所有、以之揮刺足以傷害他人生命、身體，客觀上具有危險性之折疊刀
    一把（展開刀刃後全長十九公分，刀刃部分長八公分），攀爬至上址房屋二樓陽
    台後，侵入二樓室內，竊取丙○○所有、放置在二樓房間桌上之現金新台幣（下
    同）六千四百元，得手後至一樓欲開門離開，因發出聲響而驚醒在一樓休憩之丙○○，丙○○即以手抓住甲○○，二人因而發生拉扯，在二樓休憩之乙○○聞聲
    下樓查看，見狀乃趨前欲協助丙○○制伏甲○○。甲○○為脫免逮捕，竟將手中
    所持呈收合狀態之折疊刀刀刃展開，持之與丙○○、乙○○發生拉扯，並以手攬
    刃刺中丙○○之左手食指及腹部，致丙○○受有左手食指撕裂傷（長二公分）、
    腹部撕裂傷（長三公分、深一公分）等傷害，以前開方法當場對丙○○、乙○○
    及李哖施加強暴。嗣乙○○見屋外有巡邏車警示燈閃爍之光影，遂叫家人打開一
    樓大門呼喚警察入內，甲○○見一樓大門開啟，即朝大門處逃逸，旋遭丙○○、
    乙○○奮力將其壓倒在一樓大門旁之地面上，乙○○並高聲叫喚，警員聞聲入內
    而當場查獲甲○○，並扣得甲○○所有之前開折疊刀一把。
三、案經丙○○告訴暨桃園縣政府警察局桃園分局移送臺灣桃園地方法院檢察署檢察
    官偵查起訴。
    理  由
一、訊據被告甲○○於警詢、檢察官訊問及本院審理時均坦承持其所有之折疊刀一
    把侵入上址房屋行竊之事實不諱，復經證人丙○○、乙○○於本院審理時結證明
    確，並有贓物領據一紙、警員查獲被告時所攝之照片九幀在卷可稽，及折疊刀一
    把扣案可資佐證，足認被告此部分自白確與事實相符，堪以採信。被告另略以：
    伊被屋主（即丙○○、乙○○）抓住時，並沒有意思要逃走，也沒有反抗，但他
    們一直打伊，伊叫他們不要打，叫警察來處理，但他們還是一直打，伊才在屋內
    跑來跑去，被屋主發現時伊手中雖握有折疊刀，但刀刃並沒有展開，可能是屋主
    在抓伊時不小心按到刀子的按鈕，刀刃彈出，才會在掙扎過程中不小心刺傷丙○○，伊並沒有要傷害他的意思；伊在掙扎時，剛好丙○○、乙○○的母親走過去
    ，伊的手就剛好放在她脖子上，並非有意要去勒住她云云置辯。惟查：
（一）證人丙○○左手食指及腹部因遭被告所持之折疊刀刀刃刺中，致其受有左手食
      指撕裂傷（長二公分）、腹部撕裂傷（長三公分、深一公分）之傷害乙節，此
      經被告供承在卷，並經證人丙○○、乙○○於本院審理時結證屬實，復有敏盛
      綜合醫院診斷證明書、病歷各一份在卷可稽，堪認被告此部分自白與事實相符
      ，堪以採信。
（二）被告雖辯稱其遭證人丙○○、乙○○抓住時，並無脫免逮捕之意圖，係因遭證
      人丙○○、乙○○毆打，始加以掙扎云云，然證人丙○○證稱：伊抓住被告衣
      服時，他一直要逃走，所以伊才用手打被告的身體，想要制伏他，但他還是一
      直掙扎，就從屋子裡面的走廊一直移動到外面等語，證人乙○○證稱：伊與丙○○自背後抓住被告，因為從門口玻璃看到外面有警車車燈閃爍，就叫家人打
      開大門叫警察，被告看到大門打開了，就往大門跑，但還是被我們壓制在大門
      旁的地上等語，若被告並無脫免逮捕之意圖，衡情證人丙○○、乙○○實無如
      斯費力始將被告制伏之理，且若被告確欲等候警員到場處理，並無脫逃之意，
      在證人乙○○因看見大門外有巡邏車警示燈閃爍的光影，而叫家人打開一樓大
      門欲叫喚警員入內逮捕被告之際，被告亦無趁隙往大門逃跑之理，足見被告確
      有脫免逮捕之意圖，至臻明確。
（三）證人丙○○證稱：伊當時與被告面對面時，因為距離很近，而且一樓有開小夜
      燈，所以伊很清楚看見被告當時手中並沒有拿刀子等語，另經本院當庭勘驗扣
      案之折疊刀一把，該折疊刀刀刃部分長度八公分，刀刃展開時連刀柄在內總長
      度十九公分，刀刃、刀尖均甚為鋒利，刀柄末端有一卡筍，在刀刃展開之情形
      下，需按下該卡筍始能將刀刃收合，刀身並沒有被告所稱之按鈕，如欲展開刀
      刃，則須以手將刀刃拉出，此經記明於本院九十三年十一月五日審判筆錄，若
      被告於甫遭證人丙○○發覺之際，手中之折疊刀刀刃係呈展開狀態，該刀刀刃
      長達八公分，證人丙○○應無未看見被告手中持刀之可能，另若被告於遭證人
      丙○○、乙○○逮捕之過程中未將該折疊刀之刀刃展開，衡情實無在拉扯過程
      中遭證人丙○○、乙○○不慎將被告握於手掌中而呈收合狀態之刀刃拉出之可
      能，足見本件被告於甫遭證人丙○○發現之時，其所持之折疊刀應係呈收合狀
      態，嗣遭證人丙○○、乙○○逮捕、拉扯時，被告始自行將該折疊刀之刀刃展
      開，殆無疑問。次查，證人丙○○、乙○○欲逮捕被告時，被告曾以手攬住其
      二人之母李哖之脖子，此經證人丙○○、乙○○證述在卷，證人丙○○、乙○○既因欲制伏被告而與其發生激烈拉扯，證人丙○○、乙○○之母李哖當無冒
      險接近被告之理，是被告前開所辯，無非卸責之詞，不足採信。
（四）證人丙○○、乙○○雖均證稱：被告當時就是一直掙扎想要逃走，並沒有主動
      攻擊伊二人之行為等語，然綜上所述，被告於侵入上址房屋竊得現金六千四百
      元後，不慎驚醒證人丙○○，而遭證人丙○○、乙○○合力欲加以逮捕，因欲
      脫免逮捕，竟將所持之折疊刀刀刃展開而與證人丙○○、乙○○發生拉扯，並
      以手攬住被害人李哖之脖子，顯見被告主觀上應有施加強暴以便脫逃之意圖，
      雖證人丙○○、乙○○並未看見被告對其二人有明顯之攻擊、施暴舉動，惟被
      告既奮力欲掙脫證人丙○○、乙○○之逮捕，因而發生拉扯，斯時情勢自必十
      分混亂，衡情證人丙○○、乙○○亦不可能全程密切觀察被告之一舉一動，
      故渠等前開所述尚不足以認定被告並無施強暴之意圖及行為，再觀諸證人丙○○所受前揭傷勢，腹部之傷口長度三公分，深度達一公分，應非被告在與證人
      丙○○拉扯過程中，其所持折疊刀刀刃劃過證人丙○○腹部所致，益徵被告應
      有施強暴之犯意及行為，彰彰明甚。本件事證明確，被告犯行堪以認定，應予
      依法論科。
二、扣案之折疊刀一把，刀刃部分長度八公分，刀刃展開時連刀柄在內總長度十九公
    分，刀刃、刀尖均甚為鋒利，業如前述，若持以行兇，依一般社會觀念，自足以
    使他人之生命、身體產生危險，堪認為兇器。被告攜帶兇器，於九十三年八月六
    日四時三十五分許之夜間侵入上址房屋行竊，為脫免逮捕，而當場施以強暴，並
    因而致告訴人丙○○受有前開傷害，核其所為係犯刑法第三百二十九條之準強盜
    罪，而有刑法第三百二十一條第一項第一款、第三款之加重情形，應依刑法第三
    百三十條第一項之加重準強盜既遂罪論處，及同法第二百七十七條第一項傷害罪
    。被告一行為而同時觸犯前開加重準強盜既遂罪、傷害罪，應依刑法第五十五條
    之規定，從一重之加重準強盜既遂罪處斷。查被告有如事實欄一所載之犯罪科刑
    、執行情形，有臺灣高等法院被告全國前案紀錄表在卷足參，其受有期徒刑執行
    完畢後，五年內再犯本件有期徒刑以上之罪，為累犯，應依刑法第四十七條規定
    加重其刑。茲審酌被告前曾犯有竊盜前科，素行不佳，因貪圖一己私利，復攜帶
    兇器侵入他人住宅行竊，危害居家安寧，且極易發生致人受傷甚或死亡之結果，
    對社會治安危害甚鉅，惡性非輕，且犯後僅坦承部分犯行等一切情狀，量處如主
    文所示之刑，以資懲儆。扣案之折疊刀一把為被告所有，且為其用以犯本件犯行
    所用之物，業據被告供陳在卷，爰依刑法第三十八條第一項第二款規定宣告沒收
    。
據上論斷，應依刑事訴訟法第二百九十九條第一項前段，刑法第二百七十七條第一項
、第三百三十條第一項、第三百二十九條、第五十五條、第四十七條、第三十八條第
一項第二款，判決如主文。
本案經檢察官古慧珍到庭執行職務。
中 　　　華　 　　民　 　　國　　 九十三　　年　　十一　  月　　十九　　日
                                  臺灣桃園地方法院刑事第十庭
                                      審判長法　官　　江德民
                                            法  官    柯姿佐
                                            法  官    蔡和憲
右正本證明與原本無異。
如不服本判決書應於送達後十日內向本院提出上訴狀。
                                            書記官    常毓生
中 　　　華　 　　民　 　　國　　 九十三　　年　　十一　  月　　十九　　日
中華民國刑法第二百七十七條第一項：
傷害人之身體或健康者，處三年以下有期徒刑、拘役或一千元以下罰金。
中華民國刑法第三百三十條第一項：
犯強盜罪而有第三百二十一條第一項各款情形之一者，處七年以上有期徒刑。
中華民國刑法第三百二十九條：
竊盜或搶奪，因防護贓物、脫免逮捕或湮滅罪證，而當場施以強暴脅迫者，以強盜論
。
